最　高　行　政　法　院　裁　定　　　　　　　　　　九十一年度裁字第六四四號
　　抗　告　人　乙○○
　　　　　　　　甲○○
右抗告人因與相對人臺北縣稅捐稽徵處間營業稅事件，對於中華民國九十年三月二十
八日臺北高等行政法院八十九年度訴字第二○六二號裁定提起抗告，本院裁定如左︰
　　主  文
抗告駁回。
抗告訴訟費用由抗告人負擔。
　　理  由
一、本件抗告人因營業稅事件，不服相對人民國八十八年一月二十八日八八北縣稅法
    字第三五五一四三號復查決定書，循序提起行政訴訟。原法院以抗告人收受前開
    決定書之日期為八十八年二月四日，扣除在途期間二日，核計其提起訴願之三十
    日不變期間，應於同年三月八日屆滿。抗告人遲至八十八年十月二十一日始向財
    政部提起訴願，已逾法定不變期間，其程序顯有未合。抗告人起訴意旨雖稱：渠
    等係委託訴外人連金塗將復查申請書送件，並未授與得代收受文書之權限，應向
    本人送達，且連金塗如為抗告人之送達代收人，復查決定書理應按申請人之人數
    送達七份，而非只一份。連金塗之妻簽收回執聯，僅連金塗已合法收受復查決定
    書，無法證明復查決定書已合法送達抗告人。抗告人於知悉後立即提起訴願，未
    逾越訴願期間云云。惟依公文程式條例第十三條、民事訴訟法第七十條第一項、
    第一百三十二條規定及本院五十一年判字第四○七號判例意旨，復查代理人有收
    受復查決定書之權限。本件抗告人向相對人申請復查時，曾出具委託書，載明「
    委託連金塗君辦理吾等營業稅違章罰鍰復查案件」，未將連金塗代收送達之權限
    予以限制，則相對人將復查決定書寄送予抗告人之代理人連金塗，由連金塗之妻
    蓋章收受（掛號郵件收件回執記載收件人為「連金塗等七人」），自屬合法送達
    。原告所訴，尚非可採，而駁回抗告人之訴，經核無違誤。
二、抗告人意旨略謂：所謂「委託連金塗君辦理吾等營業稅違章罰鍰復查案件」，並
    未授與代收文書權限。依行政訴訟法第六十七條第一項及行政程序法第八十三條
    第一項之反面解釋，抗告人未指定送達代收人，自應向當事人本人送達。且復查
    決定書及回執聯均僅載「連金塗等七人」，未詳列申請人，違反訴願法第四十七
    條第一項、第三項規定。又依公文程式條例第十三條準用同法第一百十九條第一
    項規定，相對人於寄送復查決定書時，倘認連金塗有收受其他人復查決定書權限
    ，理應寄交七份，而非乙份，故相對人送達前開復查決定書時，顯非將連金塗視
    為送達代收人。再者，行政法院五十一年判字第四○七號判例之訴訟代理人係指
    委任律師為主，本件連金塗非律師，自無適用一切申請復查行為之權。
三、抗告人於申請復查時，既委託連金塗辦理本件復查事件，而未表明限制其收受文
    書權限，揆諸本院五十一年判字第四○七號判例意旨：「復查申請人於復查程序
    委任他人為復查代理人時，有為一切申請復查行為之權，其代收復查決定書之送
    達，自屬該代理人之權限」，連金塗應有代收抗告人復查決定書之權限。該判例
    所指復查代理人，未以委任律師為限。又於應送達處所不獲會晤應受送達人時，
    比照民事訴訟法規定，將文書付與有辨別事理能力之同居人，即屬合法送達。至
    修正之行政訴訟法及行政程序法係分別於八十九年七月一日及九十年一月一日始
    施行，且修正之行政訴訟法第六十七條第一項及行政程序法第八十三條第一項均
    係關於指定送達代收人之規定，與本件連金塗為代理人，有收受文書權限無關。
    又復查決定書、回執聯僅載「連金塗等七人」，未詳列各申請人姓名及相對人只
    送達連金塗之復查決定書乙份等，縱有未當，亦不影響抗告人之代理人連金塗合
    法收受復查決定書之效力，抗告人抗告意旨為無理由，應予駁回。
三、依行政訴訟法第二百七十二條、第一百零四條、民事訴訟法第四百九十二條第一
    項、第九十五條、第七十八條、第八十五條第一項前段，裁定如主文。
中　　華　　民　　國　　九十一　　　年　　　七　　　　月　　　五　　　　日
                    最 高 行 政 法 院  第 一 庭
                                審 判 長 法  官　　　黃　綠　星
                                         法  官      黃　合　文
                                         法  官　　　蔡　進　田
                                         法  官　　　黃　璽　君
                                         法  官　　　廖　宏　明
右  正  本  證  明  與  原  本  無  異
　　　　　　　　　　　　　　　　　　　　 法院書記官　邱　彰　德
中　　華　　民　　國　　九十一　　　年　　　七　　　　月　　　五　　　　日
